臺灣雲林地方法院行政訴訟判決　
110年度交字第91號
原      告  莊金煇  
訴訟代理人  莊琬婷  
被      告  交通部公路總局嘉義區監理所

法定代理人  黃萬益  
訴訟代理人  陳榮彬  
            汪瑋琪  
上列當事人間交通裁決事件，原告不服被告民國110 年9 月13日
雲監裁字第72-ZGA236148號、第72-ZGA236321號、第72-ZBC3242
43號、第72-ZBC324245號等裁決，提起行政訴訟，本院判決如下
：
    主  文
原處分如附表編號2 、3所示之裁決應予撤銷。
原告其餘之訴駁回。
訴訟費用新臺幣參佰元由被告負擔二分之ㄧ，餘由原告負擔。
被告應給付原告新臺幣壹佰伍拾元。
    事實及理由
壹、程序事項
一、查本件係因原告不服被告所為道路交通管理處罰條例（下稱
    道交條例）第8 條之裁決而提起撤銷訴訟，依行政訴訟法第
    237 條之1 規定，應適用交通裁決事件訴訟程序，本院並依
    同法第237 條之7 規定，爰不經言詞辯論，逕為裁判。
二、按訴狀送達後，原告不得將原訴變更或追加他訴。但經被告
    同意或行政法院認為適當者，不在此限，行政訴訟法第111
    條定有明文。上開規定依同法第237 條之9 第1 項適用同法
    第236 條，於交通裁決事件適用之。本件原告起訴聲明原為
    ：㈠先位聲明：撤銷如附表編號1 至7 所示裁決書。㈡備位聲
    明；撤銷如附表編號4 至7 所示其中3 件裁決書，及撤銷如
    附表編號1 至3 所示其中2 件裁決書等語（見本院卷第2 頁
    ）。嗣原告於民國110 年12月16日本院審理時當庭以言詞變
    更聲明為：撤銷如附表編號2 至4 及編號6 所示裁決等語（
    下合稱原處分，見本院卷第57頁），原告上開所為，經核與
    前揭規定並無不合，自應予准許。　　
貳、實體事項
一、事實概要：緣原告駕駛車牌號碼0000-00 號自用小客車（下
    稱系爭車輛）於110 年7 月27日10時16分至40分間，陸續行
    經國道3 號北向161.6 公里、160.3 公里、157.3 公里、14
    9.9 公里、133 公里、125 公里、116.3 公里等處，先後經
    內政部警政署國道公路警察局第七公路警察大隊（下稱A 舉
    發機關）以第ZGA000000 號、第ZGA000000 號、第ZGA00000
    0 號，及經內政部警政署國道公路警察局第二公路警察大隊
    （下稱B 舉發機關）以第ZBC000000 號、第ZBC000000 號、
    第ZBC000000 號、第ZBC000000 號共7 件違規通知單分別舉
    發道交條例第33條第1 項第4 款「行駛高速公路未依規定變
    換車道」之違規。原告不服A 舉發機關上開舉發，於110 年
    8 月22日經監理服務網站提出陳述，被告所屬雲林監理站於
    同年月24日以嘉監雲站字第1100203687A 號函請A 舉發機關
    查證，嗣A 舉發機關於同年月30日以國道警七交字第110770
    1305號函復「舉發並無違誤」，雲林監理站復於同日以嘉監
    雲站字第1100201914號函復原告。原告再於同日經監理服務
    網提出陳述，雲林監理站於翌日以嘉監雲站字第1100211249
    A 號函請B 舉發機關查證，B 舉發機關於同年9 月2 日以國
    道警二交字第1102705243號函復「舉發並無違誤」，雲林監
    理站同日再以嘉監雲站字第1100211190號函復原告。然原告
    仍不服本案舉發，逕向雲林監理站申請開立裁決書，雲林監
    理站於110 年9 月13日開立如附表編號1 至7 所示裁決書，
    分別裁處原告罰鍰新臺幣3,000 元，並分別記違規點數1 點
    （即7 件裁處書合計裁處原告罰鍰2 萬1,000 元，並記違規
    點數7 點），而原告不服原處分如附表編號2 至4 及編號6 
    所示裁決，遂提起本件行政訴訟。
二、原告主張略以：原告於變換車道前已有先打方向燈告知前後
    車，再於切換車道後熄滅方向燈，且其使用方向燈已達欲變
    換車道之一半，應可有效提醒四周用路人因應及注意，不生
    未依規定使用方向燈之違規。此變換過程並無違反道路交通
    安全規則，此乃為維持高速公路之暢通而為之一繼續行為。
    退萬步言，就A 舉發機關製開如附表編號1 至3 所示違規通
    知單，依其分別所示時地，可知原告駕駛系爭車輛於上開時
    地所為3 次變換車道未使用方向燈之違規時間僅相隔2 分鐘
    ，且違規行駛之距離在4.3 公里內，於如此緊密時間及距離
    的變換車道行為認定3 次違規行為，明顯違反比例原則，依
    道交條例第85條之1 規定及司法院釋字第604 號解釋意旨，
    並參諸臺灣高等行政法院109 年度交上字第132 號、107 年
    度交上字第148 號、臺灣臺北地方法院109 年度交字第230 
    號、第502 號等判決意旨，對於違規地點相距6 公里內或違
    規時間相隔6 分鐘內者，自不得連續舉發。又，B 舉發機關
    製開如附表編號4 至7 所示違規通知單，原告於上開時地所
    為變換車道未使用方向燈之違規時間僅相隔幾分鐘，且違規
    行駛之距離為同一個交通行為，故原告於如此緊密時間及距
    離變換車道行駛行為，認定為數行為即違反比例原則，應依
    同上法理予以撤銷等語。並聲明：㈠撤銷原處分如附表編號2
     至4 及編號6 所示裁決。㈡訴訟費用由被告負擔。
三、對被告答辯之陳述：本案原告駕駛系爭車輛行駛高速公路雖
    有7 次未依規定變換車道之違規，惟其如附表編號2 至4 所
    示遭違規舉發之行為，既係於如附表編號1 所示違規行為後
    ，違規時間未相隔6 分鐘以上所再為，甚至如附表編號2 、
    3 所示違規行為與編號1 之違規行為係未相隔6 公里以上所
    再為。又，如附表編號6 所示違規行為既係於如附表編號5 
    所示違規行為後，且違規時間未相隔6 分鐘以上所再為，則
    A 、B 舉發機關即不應連續舉發，應類推適用道交條例第85
    條之1 第2 項第1 款規定，而不得對原告所為如附表編號2 
    至4 、6 所示違規行為另為處罰。再者，本案原告上開所為
    ，均係遭同一檢舉人跟車從國道3 號164 公里處（大甲交流
    道）至119 公里處竹南交流道，總長約45公里，可能因原告
    行駛過程中超車或其他細故而惹檢舉人不快，進而心生不滿
    隨後便惡意跟車，原告急欲擺脫後車而更換車道，致因緊張
    有所疏誤，此從舉發照片可以看出檢舉車輛與系爭車輛車距
    忽遠忽近。另原告配偶於110 年9 月21日因騎乘機車發生車
    禍致傷，需要原告每週接送前往就醫復健，若原告因本案遭
    記違規點數7 點，則依道交條例第63條規定，原告將面臨吊
    扣駕駛執照之處罰，將使原告無法接送配偶前往復健，進而
    造成家庭沉重負擔，請法院審酌上情為適法之裁決等語。
四、被告答辯略以：按道路交通安全規則第105 條、第109 條第
    2 項第2 款後段及高速公路及快速公路交通管制規則第11條
    第2 款等規定，其立法目的在於使其他用路人得預知該車之
    行車動向而為安全之措施。而所謂「應先顯示方向燈」一事
    ，解釋上應係指於開始變換前至變換完成之過程中應全程顯
    示方向燈。故原告自應於變換車道前即已使用方向燈以提醒
    後方駕駛，且於變換車道過程中直至變換車道完成止，均須
    使用方向燈。若僅係在變換車道之某一過程瞬間、短暫使用
    方向燈，即難認屬「依規定使用方向燈」。又按行政罰法第
    25條規定，本案各次違規行為有時序先後之別，行為地點亦
    不相同，且原告應遵守之注意規定均屬獨立，由社會一般觀
    察方式，可明確區隔為數行為，故其各次違規，在每次均造
    成用路人行車安全危害下，自應分別評價，而無重複處罰之
    問題。再者，依道交條例第85條之1 第2 項第1 款規定，如
    果有違規距離6 公里以上、相隔時間6 分鐘以上，或是經過
    1 個路口以上，即可連續舉發。本件原告請求撤銷之標的即
    如附表編號2 、3所示違規地點，經被告重新審查，並檢視G
    OOGLE地圖，可見該2 個違規地點中間有相隔交流道，合於
    「經過一個路口以上」之舉發要件；又如附表編號4 所示違
    規地點，距離如附表編號3 所示違規地點超過6 公里，亦合
    於「距離6 公里以上」之舉發要件；至於如附表編號6 所示
    違規地點，亦與如附表編號5 所示違規地點超過6 公里，自
    合於「距離6 公里以上」之舉發要件。綜上所述，本案既經
    舉發機關查證依法舉發並無違誤，被告續依道交條例第33條
    第1 項第4 款規定分別以如附表編號1 至7 所示裁決書裁處
    原告罰鍰3,000 元，並記違規點數1 點（即7 件合計2 萬1,
    000 元，並記違規點數7 點），於法應無不合等語，資為抗
    辯。並聲明：㈠原告之訴駁回。㈡訴訟費用由原告負擔。
五、本院之判斷：
㈠、按「汽車行駛於高速公路、快速公路或設站管制之道路，應
    遵守其管制之規定。」、「汽車駕駛人，應依下列規定使用
    方向燈：…左（右）轉彎時，應先顯示車輛前後之左（右）
    邊方向燈光；變換車道時，應先顯示欲變換車道方向之燈光
    ，並應顯示至完成轉彎或變換車道之行為。」道路交通安全
    規則第105 條、第109 條第2 項第2 款分別定有明文。復按
    「汽車在行駛途中，變換車道或超越前車時，應依標誌、標
    線、號誌指示，並不得有下列情形：…未依規定使用方向燈
    。」高速公路及快速公路交通管制規則第11條第2 款亦有明
    定。又按「汽車行駛於高速公路、快速公路或設站管制之道
    路，不遵使用限制、禁止、行車管制及管理事項之管制規則
    而有下列行為者，處汽車駕駛人3,000 元以上6,000 元以下
    罰鍰：…四、未依規定變換車道。」、「汽車駕駛人有下列
    各款所列條款之一者，除依原條款處罰鍰外，並予記點：…
    有第33條第1 項…情形之一者，各記違規點數1 點。」道交
    條例第33條第1 項第4 款、第63條第1 項第1 款亦分別規定
    甚明。再按「對於違反本條例之行為者，民眾得敘明違規事
    實或檢具違規證據資料，向公路主管或警察機關檢舉，經查
    證屬實者，應即舉發。但行為終了日起逾7 日之檢舉，不予
    舉發。」、「公路主管或警察機關處理民眾檢舉違反道路交
    通管理事件，應派員查證，經查證屬實者，應予舉發，並將
    處理情形回復檢舉人。前項檢舉違規證據係以科學儀器取得
    ，足資認定違規事實者，得逕行舉發之。」道交條例第7 條
    之1 、違反道路交通管理事件統一裁罰基準及處理細則第22
    條第1 項、第2 項分別定有明文。考其規範意旨，係考量警
    力有限及民眾取巧違規成性，為交通秩序混亂原因之一，一
    般民眾如能利用適當管道檢舉交通違規，除可彌補警力之不
    足外，亦將產生極大之嚇阻效果，以達到維護道路交通安全
    之行政目的；然為避免檢舉人刻意鑽營法律文字，造成法條
    之目的逸失，甚至衍生社會、鄰里之不安與不和諧，同時保
    障法條原立法精神目的在維護交通、保障安全，故針對舉發
    部分，增訂（7 日）期限之規定，而強化社會秩序之安定性
    。是一般民眾見有違規事件，皆可於行為終了日起7 日內敘
    明違規事實或檢具違規證據資料，向公路主管或警察機關檢
    舉，經查證屬實者，應即舉發之。
㈡、經查，前揭如事實概要欄所示之事實，有違規通知單、申訴
    信件、雲林監理站110 年8 月24日嘉監雲站字第1100203687
    A 號函、110 年8 月30日嘉監雲站字第1100201914號函、11
    0 年9 月2 日嘉監雲站字第1100211190號函、A 舉發機關11
    0 年8 月30日國道警七交字第1107701305號函、B 舉發機關
    110 年9 月2 日國道警二交字第1102705243號函、採證影像
    截圖、如附表編號1 至7 所示（含原處分)裁決書及送達證
    書等件為證（見本院卷第15頁至第42頁反面），足可認定為
    真實。復查，本案原告於110 年7 月27日駕駛系爭車輛有如
    事實概要欄所示之違規行為，經檢舉人於110 年7 月29日提
    供科學儀器取得之錄影證據資料，向警察機關檢舉，經舉發
    機關查證屬實而予舉發等情，亦有違規通知單、違反道路交
    通管理事件裁決重新審查紀錄表等件在卷可證（見本院卷第
    15頁至第18頁、第46頁至第48頁），故本件舉發程序於法並
    無不合。又查，本案檢舉人提供之採證影像經本院於110 年
    12月16日審理時當庭勘驗，並製作如附件所示之勘驗筆錄，
    兩造對此均無意見（見本院卷第57頁反面至第59頁反面），
    故原告駕駛系爭車輛於事實概要欄所示之時、地，確有「行
    駛高速公路未依規定變換車道」之客觀事實，應可認定。
㈢、再按「立法者固得以法律規定行政機關執法人員得以連續舉
    發及隨同多次處罰之遏阻作用以達成行政管制之目的，但仍
    須符合憲法第23條之比例原則及法律授權明確性原則。申言
    之，以連續舉發之方式，對違規事實繼續之違規行為，藉舉
    發其違規事實之次數，評價及計算其法律上之違規次數，並
    予以多次處罰，藉多次處罰之遏阻作用，以防制違規事實繼
    續發生，此種手段有助於目的之達成，對維護交通秩序、確
    保交通安全之目的而言，在客觀條件之限制下，更有其必要
    性及實效性。惟每次舉發既然各別構成一次違規行為，則連
    續舉發之間隔期間是否過密，以致多次處罰是否過當，仍須
    審酌是否符合憲法上之比例原則。」（司法院釋字第604 號
    之解釋理由書參照）。又「第7 條之2 之逕行舉發案件有下
    列情形之一者，得連續舉發：逕行舉發汽車行車速度超過
    規定之最高速限或低於規定之最低速度或有第33條第1 項、
    第2 項之情形，其違規地點相距6 公里以上、違規時間相隔
    6 分鐘以上或行駛經過1 個路口以上。但其違規地點在隧道
    內者，不在此限。」道交條例第85條之1 第2 項第1 款定有
    明文。準此，汽車駕駛人行駛高速公路或快速道路數次未依
    規定變換車道（未全程使用方向燈），如其違規地點相距未
    達6 公里、違規時間相隔未達6 分鐘或未行駛經過1 個路口
    ，即不得連續舉發，此於交通勤務警察或依法令執行交通稽
    查任務人員依道交條例第7 條之2 規定逕行舉發案件，固得
    直接適用，然公路主管或警察機關受理道交條例第7 條之1 
    規定的民眾檢舉舉發案件，因同具當場不能製單舉發之情形
    ，而有本質上之類似性，亦應類推適用上開規定，始符道交
    條例第85條之1 第2 項第1 款之規範意旨（臺北高等行政法
    院107 年度交上字第148 號、109 年度交上字第132 號、臺
    中高等行政法院110 年度交上字第10號判決意旨參照）。又
    ，道交條例第85條之1 第2 項各款之規範，即係對於相關違
    規事項進行行為數評價之規範，故於本條項第1 款所訂事項
    如無同款後段及但書之情形，則其行為數已經立法選擇以連
    續舉發之次數為判斷依據。換言之，本件所涉多次「行駛高
    速公路未依規定變換車道」之行為，其以舉發次數計為複數
    個行為，但立法者基於比例原則之考量，認為除非符合「違
    規地點相距6 公里以上、違規時間相隔6 分鐘以上或行駛經
    過1 個路口」之要件，始將長時間之違規評價為數行為，否
    則依據法條文義，均應視為一行為。依據標準，就行為數之
    認定不致過度嚴苛，並與立法意旨及司法院釋字第604 號之
    意旨相符（臺中高等行政法院110 年度交上字第91號判決意
    旨參照）。
㈣、承前揭規定及說明，凡違規地點相距6 公里以上、違規時間
    相隔6 分鐘以上或行駛經過1 個路口等任一要件滿足即可連
    續舉發。惟查，原告主張原處分如附表編號2 至4 及編號6 
    所示裁決不符連續舉發之要件而訴請撤銷，本院審酌如下：
１、原處分如附表編號2 所示裁決應予撤銷：
　　查附表編號2 所示裁決可知其與附表編號1 所示裁決記載之
    違規時間未相隔6 分鐘，且違規地點亦未距離6 公里，是依
    前述說明，本案如附表編號2 所示裁決應不合前述連續舉發
    之要件，原告訴請撤銷，應屬有據。
２、原處分如附表編號3 所示裁決應予撤銷：
　　按所謂「路口」，依一般社會通念，係指道路相交會處，具
    有「多向匯集」之意義，而「高速公路交流道匝道」，只是
    用以進入高速公路之主線車道，僅具有「單向續接」之意義
    ，實難與「路口」相提並論（臺北高等行政法院109年度交
    上字第307 號判決意旨參照）。查附表編號3 所示裁決與附
    表編號1 所示裁決記載之違規時間未相隔6 分鐘，且違規地
    點亦未距離6 公里，惟被告辯稱上開2 個違規地點間有經過
    路口等語，經本院查詢GOOGLE地圖及街景網站，可見國道3 
    號北向159 公里處固確有一通往地磅站之引道，然揆諸前揭
    說明，難與「路口」相提並論，則本案如附表編號3 所示裁
    決應不合前述連續舉發之要件，原告訴請撤銷，應屬有據。
３、原處分如附表編號4 所示裁決應予維持：
　　查附表編號4 所示裁決固與附表編號3 所示裁決記載之違規
    時間未相隔6 分鐘，但其違規地點相距已逾6 公里，故原告
    既於如附表編號4 所示時、地再次為同一事由之違規，自與
    前述連續舉發之要件相符，是原告訴請撤銷，亦屬無據。
４、原處分如附表編號6 所示裁決應予維持：
　　查附表編號6 所示裁決固與附表編號5 所示裁決記載之違規
    時間未相隔6 分鐘，但其違規地點相距已逾6 公里，故原告
    既於如附表編號6 所示時、地再次為同一事由之違規，自與
    前述連續舉發之要件相符，是原告訴請撤銷，核屬無據。
六、綜上所述，原告訴請撤銷原處分如附表編號2 、3所示裁決
    ，為有理由，應予准許。其餘部分之請求，本院認為與連續
    舉發之要件相符，被告認事用法並無違誤，故原告訴請撤銷
    原處分如附表編號4 、6 所示裁決，為無理由，應予駁回。
七、本件判決基礎已臻明確，兩造其餘攻防方法及訴訟資料經本
    院斟酌後，核與判決結果不生影響，爰不一一詳予論述，併
    此敘明。
八、本件訴訟費用為原告所預納第一審裁判費300 元，因兩造各
    有部分勝訴、部分敗訴，本院審酌上情，認為本件訴訟費用
    應由被告負擔二分之一，餘由原告負擔，爰確定第一審訴訟
    費用額及被告應給付原告之訴訟費用額分別如主文第3 項及
    第4 項所示。
九、依行政訴訟法第237 條之8 第1 項、第98條第1 項前段、第
    104 條，民事訴訟法第93條，判決如主文。
中    華    民    國     111  年     1    月     28   日
                  行政訴訟庭  法  官  温文昌
上列為正本係照原本作成。
如不服本判決，應於送達後20日內，以判決違背法令為理由，向
本院行政訴訟庭提出上訴狀並表明上訴理由（上訴理由應記載原
判決所違背之法令及其具體內容、依訴訟資料可認為原判決有違
背法令之具體事實）。如於本判決宣示或公告後送達前提起上訴
者，應於判決送達後20日內補提上訴理由書（須按他造人數附繕
本）。
中　　華　　民　　國　　111 　年　　1 　　月　　28　　日
                              書記官  張宏清　　　　　　
附表：
編 號 違規時間  違規地點 違規通知單號 裁決書案號 裁處內容 （新臺幣） 備  註 1 110年7月27日上午10時16分 國道3 號北向161.6公里處  第ZGA236147號 雲監裁字第72-ZGA236147號 罰鍰3,000元並記違規點數1點  2 110年7月27日上午10時17分 國道3 號北向160.3公里處 第ZGA236148號 雲監裁字第72-ZGA236148號 罰鍰3,000元並記違規點數1點 本案爭訟標的 3 110年7月27日上午10時18分 國道3 號北向157.3公里處 第ZGA236321號 雲監裁字第72-ZGA236321號 罰鍰3,000元並記違規點數1點 本案爭訟標的 4 110年7月27日上午10時22分 國道3 號北向149.9公里處 第ZBC324243號 雲監裁字第72-ZBC324243號 罰鍰3,000元並記違規點數1點 本案爭訟標的 5 110年7月27日上午10時31分 國道3 號北向133公里處 第ZBC324244號 雲監裁字第72-ZBC324244號 罰鍰3,000元並記違規點數1點  6 110年7月27日上午10時36分 國道3 號北向125公里處 第ZBC324245號 雲監裁字第72-ZBC324245號 罰鍰3,000元並記違規點數1點 本案爭訟標的 7 110年7月27日上午10時40分 國道3 號北向116.3公里處 第ZBC324246號 雲監裁字第72-ZBC324246號 罰鍰3,000元並記違規點數1點  
附件：
一、本院勘驗被告提供蒐證錄影光碟，內有7 檔案，以下依序勘
    驗檔案名稱：「ZGA236147 」、「ZGA236148 」、「ZGA236
    321 」、「ZBC324243 」、「ZBC324244 」、「ZBC324245 
    」、「ZBC3242 46」等錄影檔案，各檔案均無聲音，勘驗筆
    錄記載之時間為畫面顯示時間，勘驗結果如下：
㈠、勘驗檔案：「ZGA236147」
１、錄影時間10：16：08至10：16：13
　　檔案開始，畫面顯示為白天、無雨，攝影器材為錄影車輛擋
    風玻璃上之行車紀錄器，錄影車輛位於內側超車道，隨後可
    見1 輛黑色自小客車（下稱系爭車輛）自錄影車輛右側超車
    而進入錄影畫面，並可見系爭車輛車牌號碼為0000-00 號。
２、錄影時間10：16：19至10：16：24
　　畫面可見系爭車輛開啟左方向燈，準備向左變換車道，左方
    向燈閃爍3 次後關閉，燈號關閉時系爭車輛仍有部分車身位
    於中線車道上，隨後系爭車輛變換車道至內側超車道。
３、錄影時間10：16：25至檔案結束略。
㈡、勘驗檔案：「ZGA236148」
１、錄影時間10：16：59至10：17：07
　　檔案開始，天氣狀況、攝影器材均同前，畫面可見錄影車輛
    位於內側超車道，系爭車輛位於錄影車輛之正前方。嗣後系
    爭車輛開啟右方向燈，準備向右變換車道，右方向燈閃爍4
    次後關閉，燈號關閉時系爭車輛仍有部分車身位於內側超車
    道上，隨後系爭車輛變換車道至中線車道。
２、錄影時間10：17：08至檔案結束略。
㈢、勘驗檔案：「ZGA236321」
　　錄影時間10：18（秒數模糊）至檔案結束
　　檔案開始，天氣狀況、攝影器材均同前，畫面可見錄影車輛
    位於內側超車道，系爭車輛位於錄影車輛之正前方。嗣後系
    爭車輛開啟右方向燈，準備向右變換車道，右方向燈閃爍6
    次後關閉，燈號關閉時系爭車輛仍有部分車身位於內側超車
    道上，隨後系爭車輛變換車道至中線車道。
㈣、勘驗檔案：「ZBC324243」
１、錄影時間10：22：27
　　檔案開始，天氣狀況、攝影器材均同前，畫面可見錄影車輛
    位於內側超車道，系爭車輛位於錄影車輛之正前方。
２、錄影時間10：22：37至10：22：45
　　畫面可見系爭車輛開啟右方向燈，準備向右變換車道，右方
    向燈閃爍4 次後關閉，燈號關閉時系爭車輛仍有部分車身位
    於內側超車道上，隨後系爭車輛變換車道至中線車道。
３、錄影時間10：22：46至檔案結束略。
㈤、勘驗檔案：「ZBC324244」
１、錄影時間10：31：10
　　檔案開始，天氣狀況、攝影器材均同前，畫面可見錄影車輛
    位於內側超車道，系爭車輛位於中線車道。
２、錄影時間10：31：40至10：31：44
　　畫面可見系爭車輛開啟左方向燈，準備向左變換車道，左方
    向燈閃爍5 次後關閉，燈號關閉時系爭車輛仍有部分車身位
    於中線車道上，隨後系爭車輛變換車道至內側超車道。
３、錄影時間10：31：45至檔案結束略。
㈥、勘驗檔案：「ZBC324245」
１、錄影時間10：35：35
　　檔案開始，天氣狀況、攝影器材均同前，畫面可見錄影車輛
    位於內側超車道，系爭車輛位於中線車道。
２、錄影時間10：35：58至檔案結束
　　畫面可見系爭車輛開啟左方向燈，準備向左變換車道，左方
    向燈閃爍3 次後關閉，燈號關閉時系爭車輛仍有部分車身位
    於中線車道上，隨後系爭車輛變換車道至內側超車道。
㈦、勘驗檔案：「ZBC324246」
１、錄影時間10：40：19
　　檔案開始，天氣狀況、攝影器材均同前，畫面可見錄影車輛
    位於內側超車道，系爭車輛位於中線車道。
２、錄影時間10：40：22至10：40：30
　　畫面可見系爭車輛開啟左方向燈，準備向左變換車道，左方
    向燈閃爍5 次後關閉，燈號關閉時系爭車輛仍有部分車身位
    於中線車道上，隨後系爭車輛變換車道至內側超車道。
３、錄影時間10：41：14至10：41：19
　　畫面可見系爭車輛開啟右方向燈，準備向右變換車道，右方
    向燈閃爍4 次後關閉，燈號關閉時系爭車輛仍有部分車身位
    於內側超車道上，隨後系爭車輛變換車道至中線車道。
４、錄影時間10：41：20至檔案結束略。　　　　
㈧、勘驗結束。